臺灣高等法院刑事附帶民事訴訟判決
                                    108年度附民字第354號
原      告    王秀珠  

被      告    陳榮華  


上列被告因妨害名譽案件（一０八年度上易字第一二八六號），
原告提起附帶民事訴訟，請求損害賠償，本院判決如下：
   主  文
被告應給付原告新臺幣貳仟元，及自中華民國一０八年十一月
十五日起至清償日止，按年息百分之五計算之利息。
前項判決得假執行。
原告其餘之訴及假執行之聲請均駁回。
   事  實
甲、原告訴之聲明：
    ㈠被告應賠償原告新台幣五十六萬元，並自起訴狀繕本送達
      翌日起至清償日止，按年利率百分之五計算之利息。
    ㈡前項判決請准供擔保宣告假執行。㈢訴訟費用由被告負擔。
      事實主張：被告一０七年六月二日上午十時五十五分許，
      在台北車站樓梯口及誠品Ｋ區兩地，粗暴、肢體不雅、粗
      鄙辱罵路過該處無辜婦女，嚴重侵害婦女安全，霸凌行為
      嚴重造成其一生陰影與惶恐驚嚇、受辱。請求賠償其嚴重
      情緒心靈受創之精神補償及名譽賠償。
乙、被告訴之聲明：原告之訴及假執行之聲請均駁回。事實主張
    ：原告請求無理由，其方為被害人。本案係因原告先罵，其
    僅是回罵，並非惡意侮辱等語。
   理  由
一、原告主張被告犯有妨害名譽罪，業經本院刑事判決（如附件
    ）認定在案，則原告主張被告對其有公然侮辱之侵權行為事
    實，堪以認定。
二、本件原告主張其因被告之公然侮辱侵權行為受有精神損害，
    既為刑事判決認定在案，則原告基於侵權行為之法律關係，
    請求被告精神賠償乃有理由。惟審酌本案係因原告搶先側身
    切入正要下電扶梯之被告，並於轉身時手挽大提包碰觸被告
    臀部，致被告誤以為遭人觸摸臀部之誤會而引發口角，雖被
    告不應口出「不要臉女人（臺語）」、「髒女人（臺語）」
    之辱語，然原告亦有與之對罵「不要臉」等情，暨原告大學
    肄業，曾任總統府科技委員之機要秘書及競選立委等之智識
    、家境優渥；被告則不識字，居無定所，籍設戶政事務所，
    無業且賴低收入補助維生等二人之財經地位。本院認原告請
    求二千元之賠償為有理由，逾此部分之請求，則無理由應予
    駁回。又被告自承本件起訴書係寄存警局後有前往警局領受
    ，則原告請求自寄存送達生效後之翌日即一０八年十一月十
    五日起之利息，亦有理由，應予准許。
三、又本件判決所命被告給付之金額未逾五十萬元，應依民事訴
    訟法第三百八十九條第一項第五款之規定，依職權宣告假執
    行。至原告敗訴部分，其假執行之聲請，失所附麗，應予駁
    回。
四、據上論結，本件原告之訴為一部有理由，一部無理由，依刑
    事訴訟法第五百零二條第一項、第二項、第四百九十一條第
    十款，民事訴訟法第三百八十九條第一項第五款，判決如主
    文。
中　　華　　民　　國　一０八　年　 十二 　月　 十九 　日
                  刑事第四庭審判長法　官  陳筱珮
                                  法　官  羅郁婷
                                  法　官  陳玉雲
以上正本證明與原本無異。
不得上訴。
                                  書記官  蔡麗春
中　　華　　民　　國　一０八　年　 十二 　月　 十九 　日